【裁判字號】    90,上易,618
【裁判日期】    900606
【裁判案由】    侵占
【裁判全文】
臺灣高等法院臺南分院刑事判決          九十年度上易字第六一八號         潛
      上  訴  人
      即  被  告  乙  ○  ○
右列上訴人因侵占案件，不服臺灣臺南地方法院九十年度易緝字第四號中華民國九十
年三月十五日第一審判決（起訴案號：臺灣臺南地方法院檢察署八十九年度偵字第三
一一八號），提起上訴，本院判決如左：
      主      文
上訴駁回。
      事      實
一、乙○○前於民國（下同）八十六年間因偽造文書案件，經臺灣臺南地方法院判處
    有期徒刑十月確定，於八十七年六月十三日執行完畢。仍不知悔改，自八十八年
    八月間至同年十一月間擔任鑫永豐國際行銷股份有限公司（以下簡稱鑫永豐公司
    ）職員，負責將部屬甲○○等人向客戶收取之投資款項轉交給公司之業務，為從
    事業務之人，竟基於意圖為自己不法所有之概括犯意，自八十八年十月間起至同
    年十一間止，連續於甲○○繳交客戶之款項共計新台幣（下同）二十五萬五千元
    之投資款項後，未依規定將該業務上持有公司之款項繳回公司，而易持有為所有
    ，將之據為己有。嗣為鑫永豐公司發現有異，經追查後，始查悉上情。
二、案經甲○○告發後，由臺灣臺南地方法院檢察署檢察官偵查起訴。
      理      由
一、前揭犯罪事實，業據上訴人即被告乙○○於原審及本院審理時供承不諱，且經鑫
    永豐公司經理楊孝銘指訴綦詳，並為告發人甲○○於原審審理時結證屬實，復有
    被告簽發之本票影本十紙附卷足稽，被告自白與事實相符，事證明確，被告犯行
    堪以認定。
二、核被告所為，係犯刑法第三百三十六條第二項之業務侵占罪。先後多次犯行，時
    間緊接，犯罪構成要件相同，顯係基於概括之犯意為之，為連續犯（起訴書漏敘
    為連續犯），應依刑法第五十六條之規定，論以一罪，並加重其刑。被告前因偽
    造文書案件，經原審判處有期徒刑十月確定，於八十七年六月十三日執行完畢，
    有臺灣高等法院被告全國前案紀錄表在卷可稽，於五年內再犯本件有期徒刑以上
    之罪，為累犯，應依刑法第四十七條遞加重其刑。原審以被告罪證明確，因予適
    用刑法第五十六條、第三百三十六條第二項、第四十七條、罰金罰鍰提高標準條
    例第一條前段，審酌被告犯罪手段、目的，所得二十五萬餘元，犯罪後坦承犯行
    ，然尚未清償侵占款項之態度等一切情狀，量處有期徒刑八月。本院經核原判決
    認事用法，均無不合，量刑亦屬妥適。被告上訴意旨，指摘原判決量刑過重，為
    無理由，應予駁回。
三、據上論斷，應依刑事訴訟法第三百六十八條，判決如主文。
本案經檢察官李傳來到庭執行職務。
中  華  民  國      九  十年        六        月        六        日
                                臺灣高等法院臺南分院刑事第五庭
                                    審判長法官  茆    臺    雲
                                          法官  李    文    福
                                          法官  蔡    長    林
右正本證明與原本無異。
不得上訴。
                                    法院書記官  李    培    薇
中  華  民  國      九  十      年        六        月        七        日
附錄本案論罪科刑法條全文：
刑法第三百三十六條第二項：
  對於業務上所持有之物，犯前條第一項之罪者，處六月以上五年以下有期徒刑，得
併科三千元以下罰金。


司法院資訊處製作；財團法人民間司法改革基金會備份。
